【裁判字號】    97,訴,3525
【裁判日期】    971016
【裁判案由】    搶奪等
【裁判全文】
臺灣板橋地方法院刑事判決              97年度訴字第3525號
公  訴  人  臺灣板橋地方法院檢察署檢察官
被      告  甲○○
                    （現另案於臺灣臺北看守所
上列被告因搶奪等案件，經檢察官提起公訴（97年度偵字第1910
5 號、97年度毒偵字第5541號），本院於準備程序進行中，被告
就被訴之事實為有罪之陳述，經告知被告簡式審判程序之旨，並
聽取當事人意見後，裁定進行簡式審判程序，判決如下：
    主  文
甲○○意圖為自己不法之所有，而侵占遺失物，處罰金新臺幣壹
萬貳仟元，如易服勞役，以新臺幣壹仟元折算壹日。又竊盜，累
犯，處有期徒刑肆月，扣案之鑰匙壹支，沒收。又竊盜，累犯，
處有期徒刑肆月，扣案之鑰匙壹支，沒收。又意圖為自己不法之
所有，而搶奪他人之動產，累犯，處有期徒刑貳年。又行使偽造
私文書，足以生損害於公眾及他人，累犯，處有期徒刑捌月，扣
案之偽造「丙○○」國民身分證影本壹張及德泰當鋪民國九十七
年六月二十三日當票上之指紋壹枚，沒收之。又施用第一級毒品
，累犯，處有期徒刑拾月，扣案之第一級毒品海洛因貳包（其中
壹包驗餘淨重零點肆零伍公克，另壹包驗餘淨重零點零貳肆公克
），其毒品部分，沒收銷燬之，其包裝袋貳個，沒收。應執行罰
金新臺幣壹萬貳仟元，如易服勞役，以新臺幣壹仟元折算壹日，
及有期徒刑肆年，扣案之第一級毒品海洛因貳包（其中壹包驗餘
淨重零點肆零伍公克，另壹包驗餘淨重零點零貳肆公克），其毒
品部分，沒收銷燬之，其包裝袋貳個暨鑰匙壹支、偽造之「丙○○」國民身分證影本壹張、德泰當鋪民國九十七年六月二十三日
當票上之指紋壹枚，均沒收之。
    事  實
一、甲○○前於(一)民國87年間因施用毒品案件，經臺灣彰化地方
    法院於同年11月25日以87年度毒聲字第2151號裁定送勒戒處
    所觀察、勒戒後，認無繼續施用毒品傾向，經臺灣彰化地方
    法院檢察署檢察官於同年12月18日以87年度偵字第10599 號
    為不起訴處分確定，(二)於89年間因施用毒品案件，經同院於
    89年4 月20日以89年度毒聲字第2078號裁定送勒戒處所觀察
    、勒戒後，復認無繼續施用毒品傾向，經同署檢察官於89年
    6 月7 日以89年度毒偵字第1993號、第2257號為不起訴處分
    確定，(三)於89年間因施用毒品案件，經同院於89年7 月31日
    以89年度毒聲字第3761號裁定送戒治處所強制戒治，經同院
    於90年2 月9 日以90年度毒聲字第569 號裁定停止戒治，於
    90年2 月26日釋放，於90年7 月30日戒治期滿，(四)於89年間
    因偽造文書案件，經同院於91年3 月20日以91年度訴字第39
    號判處有期徒刑8 月，於91年4 月18日確定，於91年12月29
    日執行完畢，(五)於89年間因違反毒品危害防制條例施用毒品
    案件，經同院於89年10月26日以89年度易字第1352號判處有
    期徒刑4 月，於90年11月5 日易科罰金執行完畢，(六)於91年
    間因贓物案件，經同院於91年11月22日以91年度訴字第724
    號判處拘役50日，於91年12月15日確定，於95年1 月3 日因
    縮短刑期執行完畢，(七)於92年間因違反毒品危害防制條例案
    件，經同院於92年8 月8 日以92年度訴字第931 號就施用第
    一級毒品罪部分判處有期徒刑8 月，就施用第二級毒品罪部
    分判處有期徒刑6 月，定應執行有期徒刑1 年1 月，(八)於92
    年間因偽造文書案件，經臺灣嘉義地方法院於93年3 月31日
    以93年度訴字第88號判處有期徒刑1 年6 月，於93年5 月31
    日確定，與前案更定其刑為有期徒刑2 年6 月，嗣均經減刑
    為有期徒刑4 月、3 月、9 月，再更定其刑為有期徒刑1 年
    3 月，於94年11月15日因縮短刑期假釋，(九)於95年間因違反
    毒品危害防制條例施用毒品案件，經臺灣彰化地方法院於95
    年5 月30日以95年度訴字第864 號判處有期徒刑1 年，於95
    年6 月26日確定，前開假釋經撤銷，執行殘行，並接續執行
    ，於97年3 月4 日因縮短刑期執行完畢。
二、詎其仍不知悔改，(一)意圖為自己不法之所有，於97年6 月3
    日某時，在臺北縣五股鄉○○路○ 段312 之8 號前，拾得丙○○所遺失伊所有之國民身分證影本後，予以侵占入己；(二)
    又意圖供冒用身分使用，旋將其照片黏貼於該國民身分證影
    本上，再影印之，以變造「丙○○」之國民身分證影本，足
    生損害於丙○○及戶政機關對於國民身分證管理之正確性（
    起訴書漏載對戶政機關之侵害部分）；(三)另意圖為自己不法
    所有，於97年6 月23日上午10時許，在臺北縣新莊市○○路
    225 巷13號某工地，以其所有之鑰匙1 支，竊得乙○○所有
    車牌號碼LNX-409 號機車；(四)其再意圖為自己不法之所有，
    於同日上午11時許，騎乘該機車，行經臺北縣樹林市○○街
    、博愛一街口時，尾隨行人戊○○○後，趁機自戊○○○後
    方搶奪渠頸部之白金項鍊1 條（含裸鑽墜子1 顆，共值約新
    臺幣76,000元），隨即逃往臺北縣樹林市○○路方向，將該
    機車棄置於臺北縣樹林市○○路52號前，再搭乘計程車往臺
    北縣三峽鎮方向逃逸；(五)其復基於行使上述變造國民身分證
    之故意，於該日下午3 時許，持前開變造之「丙○○」國民
    身分證影本，至臺北縣鶯歌鎮○○路361 號德泰當鋪，冒用
    「丙○○」作為典當人名義，持向該當鋪負責人韓建恕行使
    之，同時基於行使偽造私文書之故意，在當票上偽造用以代
    表「丙○○」署押之指印1 枚，以偽造該當票，並將該當票
    交予韓建恕，而行使之，均足以生損害於丙○○權益，且自
    其搶奪所得之項鍊上取下裸鑽1 顆（約0.34克拉，未構成毀
    損），以7,000 元之代價，典當予韓建恕，韓建恕因而陷於
    錯誤，乃交付前開款項；(六)繼於同日下午4 時許，在臺北縣
    三峽鎮○○路113 號旁，以前開鑰匙，竊得丁○○所有車牌
    號碼JUF-978 號機車，供作代步使用；(七)再基於施用第一級
    毒品海洛因及第二級毒品甲基安非他命等犯意，於翌日上午
    某時，在臺北縣五股鄉○○路○ 段312 之8 號公司宿舍（起
    訴書誤載為住處），將前揭2 種毒品混合，置於玻璃球吸食
    器內加熱，以吸其取濃煙之方式，施用上述2 種毒品後，將
    吸食器丟棄，旋於是日（起訴誤載為同月25日）下午4 時30
    分許，在臺北縣樹林市○○街○ 段、博愛街口，騎乘其竊得
    之車牌號碼JUF-978 號機車，為警查獲，並扣得上開變造「
    丙○○」國民身分證影本1 張（起訴書漏載此部分）、鑰匙
    1 支、白金項鍊1 條（不含裸鑽墜子）及其所有並供其施用
    之第一級毒品海洛因2 包（其中1 包驗餘淨重0.405 公克，
    另一包驗餘淨重0.024 公克），而查悉上情。
二、案經乙○○、丁○○訴由臺北縣政府警察局樹林分局報請臺
    灣板橋地方法院檢察署檢察官偵查起訴。
    理  由
一、程序部分：按除被告所犯為死刑、無期徒刑、最輕本刑為三
    年以上有期徒刑之罪或高等法院管轄第一審案件者外，於第
    一次審判期日前之準備程序進行中，被告先就被訴事實為有
    罪之陳述時，審判長得告知被告簡式審判程序之旨，並聽取
    當事人、代理人、辯護人及輔佐人之意見後，裁定進行簡式
    審判程序，刑事訴訟法第273 條之1 第1 項定有明文。經核
    ，本件被告甲○○所犯係死刑、無期徒刑、最輕本刑為三年
    以上有期徒刑以外之罪，其於準備程序中就被訴事實為有罪
    之陳述，經法官告知簡式審判程序之旨，並聽取公訴人、被
    告之意見後，本院爰依首揭規定，合議裁定由受命法官獨任
    進行簡式審判程序，合先敘明。
二、訊據被告於警詢、偵查及本院審理時，均坦承前揭犯罪事實
    不諱，核與告訴人乙○○、丁○○於警詢中之指訴、被害人
    戊○○○之女劉秀麗於警詢中之指述及證人韓建恕於警詢暨
    偵查中之證述等，均相符合，復有車輛協尋電腦輸入單、車
    輛尋獲電腦輸入單、監視錄影帶翻拍照片、現場指認照片、
    查獲物品照片、扣押物品目錄表、贓物認領保管單、偽造之
    「丙○○」國民身分證影本、德泰當鋪當票、收當物品登記
    簿、收當物品資料列報表及扣押物品清單等在卷可稽，及扣
    案之鑰匙1 支可資為證；另其於97年6 月24日下午4 時30分
    許為警查獲後，於同日下午5 時30分許（起訴書誤載為同月
    25日上午8 時許），經採集其尿液檢體，送由臺灣檢驗科技
    股份有限公司以酵素免疫分析法初步檢驗，呈鴉片類及安非
    他命類陽性反應，復經氣相層析質譜儀法確認，亦有嗎啡（
    82497ng/ml）、可待因（13173ng/ml）、安非他命（217ng/
    ml）、甲基安非他命（1140ng /ml）等陽性反應，有該公司
    97年6 月26日濫用藥物尿液檢驗報告附卷得佐，此外，扣案
    之淺棕色混白色粉末及淺棕色粉末各1 包，經送交通部民用
    航空局航空醫務中心鑑定，經以氣相層析質普儀法鑑定，前
    者毛重0.647 公克，淨重0.407 公克，取樣0.002 公克，餘
    重0.405 公克，檢出Heroin及Caffeine成分，後者則毛重0.
    236 公克，淨重0.026 公克，取樣0.002 公克，餘重0.024
    公克，檢出Heroin、Acetylco deine及Caffeine成分，有該
    中心97年6 月25日航藥鑑字第0973362 號毒品鑑定書存卷足
    證。按海洛因經注射或吸入人體後，約百分之80於24小時內
    自尿中排出，一般而言，尿液中能否驗出嗎啡陽性反應與其
    投與量、投與途徑、採尿時間、個人體質及檢測方法之靈敏
    度有關，國外曾有文獻報導注射6 毫克之海洛因鹽酸鹽，其
    代謝物嗎啡之平均可檢出時限約為26小時，業經行政院衛生
    署藥物食品檢驗局於81年9 月8 日以藥檢1 字第8114885 號
    函述綦詳；又甲基安非他命經口服投與後約百分之70於24小
    時內自尿中排出，約百分之90於96小時內自尿中排出，由於
    甲基安非他命成分之檢出與其投與方式、投與量、個人體質
    、採尿時間與檢測儀器之精密度等諸多因素有關，因此僅憑
    尿液中呈甲基安非他命陽性反應，並無法確實推算吸食時間
    距採集時間之長短，惟依上述資料推斷，最長可能不會超過
    4 日，亦有行政院衛生署藥物食品檢驗局81年2 月8 日（81
    ）藥檢1 字第001156號函可按。查目前之尿液檢體毒品反應
    鑑驗方法，以氣相層析質譜儀法最為精確，並可排除服用藥
    物導致毒品偽陽性反應之可能性，再參諸海洛因係嗎啡經化
    學合成之半人工合成品，其毒性倍於嗎啡，其施打或吸食後
    ，經人體代謝作用而分解成毒性較低之嗎啡，而於尿液中被
    檢測出，故吸食或施打海洛因或嗎啡在尿液中均以嗎啡形態
    被檢測出，此為本院職務上已知之事實，並經行政院衛生署
    藥物食品檢驗局上揭函文敘明無誤，且觀以目前一般常見施
    用之第一級毒品為海洛因，甚少或甚至未見有施用鴉片或嗎
    啡者，足徵被告施用之第一級毒品應為海洛因，堪為認定。
    茲本件被告尿液檢體經以氣相層析質譜儀法確認，鑑出被告
    尿液確有嗎啡陽性反應，是可確信被告於採集尿液檢體前約
    於26小時內扣除為警查獲後被告不可能施用毒品期間內之某
    時，確曾施用第一級毒品海洛因。承上所述，被告之前揭自
    白，應合於事實。
三、按施用第一、二級毒品為犯罪行為，毒品危害防制條例第10
    條定有處罰明文。故施用第一、二級毒品者，依前揭規定本
    應科以刑罰。惟基於刑事政策，對合於一定條件之施用者，
    則依同條例第20條、第23條之規定，施以觀察、勒戒及強制
    戒治之保安處分。同條例於92年7 月9 日修正公布，自93年
    1 月9 日施行，其中第20條、第23條將施用毒品之刑事處遇
    程序，區分為「初犯」及「5 年內再犯」、「5 年後再犯」
    。依其立法理由之說明：「初犯」，經觀察、勒戒或強制戒
    治後，應為不起訴處分或不付審理之裁定；經觀察、勒戒或
    強制戒治執行完畢釋放後，「5 年內再犯」者，因其再犯率
    甚高，原實施之觀察、勒戒及強制戒治既已無法收其實效，
    爰依法追訴或裁定交付審理。至於經觀察、勒戒或強制戒治
    執行完畢釋放後，「5 年後再犯」者，前所實施之觀察、勒
    戒或強制戒治已足以遮斷其施用毒品之毒癮，為期自新及協
    助其斷除毒癮，仍適用「初犯」規定，先經觀察、勒戒或強
    制戒治之程序。從而，依修正後之規定，僅限於「初犯」及
    「五年後再犯」2 種情形，始應先經觀察、勒戒或強制戒治
    程序。倘被告於5 年內已再犯，經依法追訴處罰，縱其第3
    次（或第3 次以上）再度施用毒品之時間，在初犯經觀察、
    勒戒或強制戒治執行完畢釋放5 年以後，已不合於「5 年後
    再犯」之規定，且因已於「5 年內再犯」，顯見其再犯率甚
    高，原實施觀察、勒戒或強制戒治，已無法收其實效，即應
    依該條例第10條處罰，最高法院95年第7 次刑事庭會議決議
    可資參照。查被告前於87年間因施用毒品案件，經臺灣彰化
    地方法院於同年11月25日以87年度毒聲字第2151號裁定送勒
    戒處所觀察、勒戒後，認無繼續施用毒品傾向，經臺灣彰化
    地方法院檢察署檢察官於同年12月18日以87年度偵字第1059
    9 號為不起訴處分確定，於89年間因施用毒品案件，經同院
    於89年4 月20日以89年度毒聲字第2078號裁定送勒戒處所觀
    察、勒戒後，復認無繼續施用毒品傾向，經同署檢察官於89
    年6 月7 日以89年度毒偵字第1993號、第2257號為不起訴處
    分確定，於89年間因施用毒品案件，經同院於89年7 月31日
    以89年度毒聲字第3761號裁定送戒治處所強制戒治，經同院
    於90年2 月9 日以90年度毒聲字第569 號裁定停止戒治，於
    90年2 月26日釋放，於90年7 月30日戒治期滿，於89年間因
    違反毒品危害防制條例施用毒品案件，經同院於89年10月26
    日以89年度易字第1352號判處有期徒刑4 月，於90年11月5
    日易科罰金執行完畢，於92年間因違反毒品危害防制條例案
    件，經同院於92年8 月8 日以92年度訴字第931 號就施用第
    一級毒品罪部分判處有期徒刑8 月，就施用第二級毒品罪部
    分判處有期徒刑6 月，定應執行有期徒刑1 年1 月，於95年
    間因違反毒品危害防制條例施用毒品案件，經同院於95年5
    月30日以95年度訴字第864 號判處有期徒刑1 年，於95年6
    月26日確定，接續執行，於97年3 月4 日因縮短刑期執行完
    畢，有臺灣高等法院被告前案紀錄表在卷可徵。是本件應逕
    對被告施用毒品部分，究以刑責。綜上所見，被告本件犯行
    ，均事證明確，皆堪認定，應依法論科。
四、按文書之影本係原本內容之重複顯現，且影本之形式及內容
    均與原本並無任何差異，於吾人社會生活上自可替代原本，
    被認為具有與原本相同之法律效果（最高法院89年度台上字
    第5365號判決意旨可資參見）。是以，行使影本，作用與原
    本相同，偽造私文書後，持以行使其影本，偽造之低度行為
    為高度之行使行為所吸收，應論以行使偽造私文書罪，最高
    法院復著有70年台上字第1107號判例足參。又國民身分證為
    特種文書之一種，而關於行使變造國民身分證之刑罰規範，
    刑法第216 條及第212 條分別規定：「行使第二百十條至第
    二百十五條之文書者，依偽造、變造文書或登載不實事項或
    使登載不實事項之規定處斷」、「偽造、變造護照、旅券、
    免許證、特許證及關於品行、能力服務或其他相類之證書、
    介紹書，足以生損害於公眾或他人者，處1 年以下有期徒刑
    、拘役或3 百元以下罰金。」惟戶籍法第75條業於97年5 月
    28日修正公布，並於97年5 月30日施行，該條規定：「（第
    1 項）意圖供冒用身分使用，而偽造、變造國民身分證，足
    以生損害於公眾或他人者，處五年以下有期徒刑、拘役或科
    或併科新臺幣五十萬元以下罰金。（第2 項）行使前項偽造
    、變造之國民身分證者，亦同。（第3 項）將國民身分證交
    付他人，以供冒名使用，或冒用身分而使用他人交付或遺失
    之國民身分證，足以生損害於公眾或他人者，處三年以下有
    期徒刑、拘役或科或併科新臺幣三十萬元以下罰金。」此與
    前述刑法規定比較觀之，上開戶籍法規定，顯為刑法第212
    條、第216 條之特別法，是應優先適用上述戶籍法規定，均
    合先敘明。
五、核被告如犯罪事實欄二(一)所為，係犯刑法第337 條侵占遺失
    物罪；其如犯罪事實欄二(二)暨(五)中關於行使變造國民身分證
    影本乙節，係犯戶籍法第75條第2 項、第1 項行使變造國民
    身分證足以生損害於公眾及他人罪，其變造之低度行為，應
    為其行使之高度行為所吸收，不另論罪；其如犯罪事實欄二
    (三)暨(六)所為，係各犯刑法第320 條之竊盜罪；其如犯罪事實
    欄二(四)所為，係犯刑法第325 條第1 項之意圖為自己不法所
    有搶奪他人動產罪；其如犯罪事實欄二(五)關於行使偽造當票
    ，以詐取他人款項部分，係犯刑法第216 條、第210 條之行
    使偽造私文書罪及同法第339 條第1 項之詐欺取財，其以按
    捺指紋之方式偽造署押，係其偽造文書之部分行為，且其偽
    造私文書之低度行為應為其行使之高度行所吸收，均毋庸再
    論，另其係以一行為同時觸犯此2 罪及前述行使變造國民身
    分證罪，為想像競合犯，是應依刑法第55條前段規定，從一
    情節較重之行使偽造私文書罪處斷，起訴書認以行使變造國
    民身分證罪為較重之罪，尚有未洽；其如犯罪事實欄二(七)所
    為，係犯毒品危害防制條例第10條第1 項施用第一級毒品罪
    及同條第2 項之施用第二級毒品罪，其以一行為同時施用2
    種毒品，而觸犯數罪名，亦為想像競合犯，復應依刑法第55
    條前段規定，從一情節較重之施用第一級毒品罪處斷，起訴
    書認係基於不同犯意之數行為，容有研求餘地。其所犯前開
    各應處之侵占罪、行使偽造私文書罪、搶奪罪、施用第一級
    毒品罪等各1 罪及竊盜共2 罪間，乃犯意各別，行為互殊，
    是應分論併罰。查被告前於92年間因違反毒品危害防制條例
    案件，經臺灣彰化地方法院於92年8 月8 日以92年度訴字第
    931 號就施用第一級毒品罪部分判處有期徒刑8 月，就施用
    第二級毒品罪部分判處有期徒刑6 月，定應執行有期徒刑1
    年1 月，又於92年間因偽造文書案件，經臺灣嘉義地方法院
    於93年3 月31日以93年度訴字第88號判處有期徒刑1 年6 月
    ，於93年5 月31日確定，與前案更定其刑為有期徒刑2 年6
    月，嗣均經減刑為有期徒刑4 月、3 月、9 月，再更定其刑
    為有期徒刑1 年3 月，於94年11月15日因縮短刑期假釋，另
    於95年間因違反毒品危害防制條例案件，經臺灣彰化地方法
    院於95年5 月30日以95年度訴字第864 號判處有期徒刑1 年
    ，於95年6 月26日確定，前開假釋經撤銷，執行殘行，並接
    續執行，於97年3 月4 日因縮短刑期執行完畢，復有前揭被
    告前案紀錄表在卷可稽，其於受徒刑執行完畢後，5 年以內
    故意再犯本件除應論之侵占罪外之有期徒刑以上各罪，屬累
    犯，應各依刑法第47條第1 項規定，分別加重其刑。本件執
    行公訴檢察官具體求處定應執行有期徒刑4 年6 月，本院審
    酌其有多項前科紀錄，已如前述，是素行確屬不佳，又其正
    值青壯之年，不思正途，以謀生計，竟於不及1 月間，即竊
    取他人機車2 部，且屢屢再犯他罪，更以騎乘竊得之機車為
    工具，隨機搶奪行人財物，即七旬被害老婦人戊○○○，不
    單造成被害人戊○○○重大財物損失，足致被害人戊○○○
    精神畏懼，及構成社會治安之重大危害，另以侵占所得之他
    人國民身分證影本，予以變造，並進而行使，作為掩飾身分
    ，復偽造當票而行使之，以詐得典當贓物款項，祗圖不勞而
    獲，行徑至為可議，此外，其於受觀察、勒戒及強制戒治後
    ，猶另萌施用毒品之犯意，再犯本罪，顯見其戒除毒癮之意
    志薄弱，仍未衷心悛悔，漠視法令之禁制，恣意濫用藥品，
    其行為甚為可訾，惟其施用毒品祗係戕害自己身心，並無加
    害他人，兼衡其本件施用毒品種類、次數、尿液檢體檢出之
    毒品反應指數、持有毒品數量、犯罪動機、目的、手段、犯
    後態度等一切情狀，爰各量處如主文所示之刑，並就所處有
    期徒刑部分定其應執行之刑，及就所處罰金刑部分，併定其
    易服勞役之折算標準。扣案之變造「丙○○」國民身分證影
    本1 張、鑰匙1 支及第一級毒品海洛因2 包（其中1 包驗餘
    淨重0.405 公克，另一包驗餘淨重0.024 公克），均為被告
    所有，上揭偽造之國民身分證影本為被告實行行使變造國民
    身分證罪時所用之物，該鑰匙為被告實施竊盜犯行時所用之
    物，前述第一級毒品海洛因，則為其施用第一級毒品所用之
    物等情，並據被告供承在卷，是該毒品部分，應依毒品危害
    防制條例第18條第1 項前段規定，沒收銷燬之，其包裝袋2
    個暨扣案之變造國民身分證影本、鑰匙，則應依刑法第38條
    第1 項第2 款規定，予以宣告沒收。至偽造之當票上指紋1
    枚，係用以表徵偽冒「丙○○」署押之用，是該指紋併應依
    刑法第219 條規定，不問屬於犯人與否，諭知沒收之。
據上論斷，應依刑事訴訟法第273 條之1 第1 項、第299 條第1
項前段，毒品危害防制條例第10條第1 項、第2 項、第18條第1
項前段，戶籍法第75條第1 項、第2 項，刑法第11條前段、第33
7 條、第320 條、第325 條第1 項、第216 條、第210 條、第33
9 條第1 項、第55條、第47條第1 項、第51條第5 款、第42條第
3 項、第219 條、第38條第1 項第2 款，刑法施行法第1 條之1
，判決如主文。
本案經檢察官黃佳權到庭執行職務。
中    華    民    國    97    年    10    月    16    日
                    刑事第一庭  法  官  朱敏賢
上列正本證明與原本無異。
如不服本判決，應於送達後十日內敘明上訴理由，向本院提出上
訴狀。
                                書記官  李郁禎
中    華    民    國    97    年    10    月    17    日
論罪科刑法條：
刑法第216 條
行使第二百十條至第二百十五條之文書者，依偽造、變造文書或
登載不實事項或使登載不實事項之規定處斷。
刑法第210 條
偽造、變造私文書，足以生損害於公眾或他人者，處五年以下有
期徒刑。
刑法第320 條
意圖為自己或第三人不法之所有，而竊取他人之動產者，為竊盜
罪，處五年以下有期徒刑、拘役或五百元以下罰金。
意圖為自己或第三人不法之利益，而竊佔他人之不動產者，依前
項之規定處斷。
前二項之未遂犯罰之。
刑法第325 條
意圖為自己或第三人不法之所有，而搶奪他人之動產者，處六月
以上五年以下有期徒刑。
因而致人於死者，處無期徒刑或七年以上有期徒刑，致重傷者，
處三年以上十年以下有期徒刑。
第一項之未遂犯罰之。
刑法第337 條
意圖為自己或第三人不法之所有，而侵占遺失物、漂流物或其他
離本人所持有之物者，處五百元以下罰金。
刑法第339 條
意圖為自己或第三人不法之所有，以詐術使人將本人或第三人之
物交付者，處五年以下有期徒刑、拘役或科或併科一千元以下罰
金。
以前項方法得財產上不法之利益或使第三人得之者，亦同。
前二項之未遂犯罰之。
戶籍法第75條
意圖供冒用身分使用，而偽造、變造國民身分證，足以生損害於
公眾或他人者，處五年以下有期徒刑、拘役或科或併科新臺幣五
十萬元以下罰金。
行使前項偽造、變造之國民身分證者，亦同。
將國民身分證交付他人，以供冒名使用，或冒用身分而使用他人
交付或遺失之國民身分證，足以生損害於公眾或他人者，處三年
以下有期徒刑、拘役或科或併科新臺幣三十萬元以下罰金。
毒品危害防制條例第10條
施用第一級毒品者，處六月以上五年以下有期徒刑。
施用第二級毒品者，處三年以下有期徒刑。


司法院資訊處製作；財團法人民間司法改革基金會備份。
